hu: Állatok és kisállatkellékek > Háziállat-kellékek > Madárkellékek > Madárlétrák és ülőrudak: Létrák és lépcsők; Hinták és ülőrudak
fi: Eläinten ja lemmikkieläinten tarvikkeet > Lemmikkieläinten tarvikkeet > Lintujen tarvikkeet > Lintujen tikkaat ja oksat: Tikkaat ja portaat; Keinut ja orret
ja: ペット・ペット用品 > ペット用品 > 鳥用品 > 鳥用はしご・止まり木: はしご・ステップ; ブランコと止まり木
ko: 동물/반려동물 용품 > 반려동물 용품 > 새 용품 > 새 사다리/홰: 사다리/계단; 그네/홰
it: Articoli per animali > Animali domestici - Articoli > Articoli per uccelli > Scalette e trespoli per uccelli: Scale e gradini; Altalene e trespoli
el: Ζώα και προμήθειες για κατοικίδια ζώα > Προμήθειες για κατοικίδια ζώα > Προμήθειες για πτηνά > Σκάλες & κλαδιά για πτηνά: Σκάλες & σκαλοπάτια; Κούνιες & κλαδιά
sv: Djur och tillbehör till husdjur > Tillbehör till husdjur > Fågeltillbehör > Stegar och pinnar för fåglar: Stegar och trappsteg; Gungor och sittpinnar
de: Tiere & Tierbedarf > Haustierbedarf > Vogelbedarf > Vogelleitern & -sitzstangen: Leitern und Stufen; Schaukeln und Sitzstangen
sl-SI: Živali in pripomočki za hišne ljubljenčke > Pripomočki za hišne ljubljenčke > Pripomočki za ptice > Lestve in gredi za ptice: Lestve in stopnice; Gugalnice in gredi
tr: Hayvanlar ve Evcil Hayvan Ürünleri > Evcil Hayvan Ürünleri > Kuş Ürünleri > Kuş Merdivenleri ve Tünekleri: Merdivenler ve Basamaklar; Salıncaklar ve Tünekler
zh-CN: 动物/宠物用品 > 宠物用品 > 鸟类用品 > 鸟攀爬梯/栖棍: 梯子和台阶; 秋千和栖棍
bg-BG: Артикули за животни и домашни любимци > Артикули за домашни любимци > Артикули за птици > Стълби и кацалки: Стълби и стъпала; Люлки и кацалки
th: อุปกรณ์สำหรับสัตว์และสัตว์เลี้ยง > อุปกรณ์สัตว์เลี้ยง > อุปกรณ์สำหรับนก > บันไดและที่เกาะสำหรับนก: บันไดและขั้นบันได; ชิงช้าและที่เกาะ
pl: Zwierzęta i artykuły dla zwierząt > Artykuły dla zwierząt > Artykuły dla ptaków > Drabinki i grzędy dla ptaków: Drabinki i stopnie; Huśtawki i żerdzie
nb: Produkter til dyr og husdyr > Husdyrprodukter > Fugleprodukter > Fuglestiger og -vagler: Stiger og trinn; Husker og svinger
en: Animals & Pet Supplies > Pet Supplies > Bird Supplies > Bird Ladders & Perches: Ladders & Steps; Swings & Perches
nl: Dieren > Benodigdheden voor huisdieren > Benodigdheden voor vogels > Vogelladders en stokken: Ladders en treden; Schommels en stokken
da: Dyr og tilbehør til kæledyr > Tilbehør til kæledyr > Tilbehør til fugle > Stiger og siddepinde til fugle: Stiger og trin; Gynger og siddepinde
zh-TW: 動物/寵物補給品 > 寵物用品 > 鳥類用品 > 鳥類攀爬架: 梯子和階梯; 鞦韆和棲木
hr-HR: Životinje i potrepštine za kućne ljubimce > Potrepštine za kućne ljubimce > Potrepštine za ptice > Ljestve i prečke za ptice: Ljestve i stepenice; Ljuljačke i prečke
cs: Chovatelství > Potřeby pro domácí zvířata > Potřeby pro ptáky > Žebříky a bidýlka pro ptáky: Žebříky a schůdky; Houpačky a bidýlka
lt-LT: Gyvūnai ir prekės naminiams gyvūnams > Prekės naminiams gyvūnams > Prekės paukščiams > Kopėtėlės ir laktos paukščiams: Kopėtėlės ir laipteliai; Sūpynės ir laktos
vi: Đồ dùng cho động vật & thú cưng > Đồ dùng cho thú cưng > Đồ dùng cho chim > Thang và chỗ đậu cho chim: Thang & bậc thang; Xích đu & sào đậu
ru: Животные и товары для питомцев > Товары для домашних животных > Товары для птиц > Лесенки и жердочки для птиц: Лесенки; Качели и жердочки
sk-SK: Potreby pre zvieratá a domácich miláčikov > Potreby pre domácich miláčikov > Potreby pre vtáky > Rebríky a bidlá pre vtáky: Rebríky a schodíky; Hojdačky a bidlá
fr: Animaux et articles pour animaux de compagnie > Articles pour animaux de compagnie > Accessoires pour oiseaux > Perches et échelles pour oiseaux: Échelles et marches; Balançoires et perchoirs
pt-BR: Animais e produtos para animais de estimação > Suprimentos para animais de estimação > Suprimentos para pássaros > Escadas e poleiros para pássaros: Escadas e degraus; Balanços e poleiros
es: Productos para mascotas y animales > Productos para mascotas > Productos para pájaros > Escaleras y juguetes colgantes para pájaros: Escaleras y escalones; Columpios y juguetes colgantes
ro-RO: Animale și articole pentru animale de companie > Articole pentru animale de companie > Articole pentru păsări > Scări și stinghii pentru păsări: Scări și trepte; Leagăne și stinghii
pt-PT: Artigos para animais e animais estimação > Artigos para animais > Artigos para pássaros > Poleiros e escadas para pássaros: Escadas e degraus; Baloiços e poleiros